【裁判字號】    98,審重訴,1053
【裁判日期】    980921
【裁判案由】    損害賠償
【裁判全文】
臺灣臺北地方法院民事裁定          98年度審重訴字第1053號
原      告  順來實業有限公司
法定代理人  乙○○
訴訟代理人  尤伯祥律師
被      告  正國交通股份有限公司
法定代理人  丁○○
被      告  丙  ○
            甲○○
上列當事人間請求損害賠償事件，本院裁定如下：
    主  文
本件移送臺灣新竹地方法院。
    理  由
一按訴訟，由被告住所地之法院管轄；對於私法人或其他得為訴
  訟當事人之團體之訴訟，由其主事務所或主營業所所在地之法
  院管轄；因侵權行為涉訟者，得由行為地之法院管轄；共同訴
  訟之被告數人，其住所不在一法院管轄區域內者，各該住所在
  地之法院俱有管轄權。但依第四條至前條規定有共同管轄法院
  者，由該法院管轄；訴之全部或一部，法院認為無管轄權者，
  依原告聲請或依職權以裁定移送於其管轄法院，民事訴法第1
  條第1項前段、第2條第2項、第15條第1項、第20條、第28條第
  1項分別定有明文。
二原告起訴主張：伊於民國93年間因承作新竹南寮漁港疏濬工程
  ，使用車身號碼10278號、型號PC410LC-5、價值新臺幣（下同
  ）360 萬元之挖土機一台（下稱系爭挖土機）。被告丙○即被
  告正國交通股份有限公司（下稱正國交通公司）之負責人，於
  93年5月11日上午5時許，接獲自稱林主任姓名不詳人士之0000
  000000號行動電話，委託其至新竹南寮漁港載運伊所有之系爭
  挖土機，詎被告丙○疏未查證系爭挖土機之所有人為何，即指
  示其受雇司機即被告甲○○前往載運，而被告甲○○於當日上
  午6 時許到達現場後，亦疏未向現場兩名姓名不詳之人查證是
  否為系爭挖土機之所有權人，即容任彼等將系爭挖土機開上拖
  車，嗣依前開姓名不詳人士之0000000000號行動電話指示，將
  系爭挖土機載往苗栗縣後龍，途中再依其指示改載至苗栗縣西
  湖，並將系爭挖土機交付予不明人士。被告丙○、甲○○因過
  失致系爭挖土機遭竊，爰依民法第184條第1項、第188條第1項
  、第28條及公司法第23條第2 項規定，請求被告丙○、甲○○
  及正國交通公司連帶賠償伊於系爭挖土機遭竊後因未能使用系
  爭挖土機所受之損害13,938,000元。
三經查：本件被告丙○、甲○○之住所分別設在新竹市○區○○
  路1段78巷26號、新竹市尖石鄉義興村4鄰27號，此觀諸臺灣高
  等法院97年度上字第702 號、最高法院98年度台上字第1024號
  判決書及刑案調查筆錄即明；被告正國交通股份有限公司之主
  事務所所在地則設在臺北市○○區○○街9巷25號1樓，有公司
  基本資料查詢單在卷可稽。依民事訴訟法第1條第1項前段、第
  2條第2項、第20條前段之規定，臺灣新竹、士林地方法院對本
  訴訟均有管轄權，又原告主張之侵權行為地在新竹市（見起訴
  狀），依民事訴訟法第15條第1 項、第20條後段之規定，本件
  訴訟應由侵權行為地之法院即臺灣新竹地方法院管轄。茲原告
  向無管轄權之本院起訴，顯係違誤，爰依職權將本件移送於該
  管轄法院。
四依民事訴訟法第28條第1項，裁定如主文。
中    華    民    國    98    年    9     月    21    日
                  民事第六庭    法  官  陳婷玉
以上正本係照原本作成
如對本裁定抗告須於裁定送達後10日內向本院提出抗告狀，並繳
納抗告費新臺幣1,000元
中    華    民    國    98    年    9     月    21    日
                                書記官  吳鸝稻


司法院資訊處製作；財團法人民間司法改革基金會備份。
